【裁判字號】    91,訴,1254
【裁判日期】    920723
【裁判案由】    違反槍砲彈藥刀械管制條例
【裁判全文】
臺灣臺北地方法院刑事判決                        九十一年度訴字第一二五四號
    公  訴  人  臺灣臺北地方法院檢察署檢察官
    被      告  戊○○  男  三.
                己○○  男  三.
    共      同
    選任辯護人  李志男律師
右列被告等因違反槍砲彈藥刀械管制條例案件，經檢察官提起公訴（八十九年度偵字
第四九九三號），本院判決如左：
    主  文
戊○○共同未經許可，持有其他可發射子彈具有殺傷力之槍枝，處有期徒刑貳年，併
科罰金新臺幣壹拾萬元，罰金如易服勞役，以新臺幣玖佰元即銀元佰元折算壹日；
又共同以加害生命、身體之事，恐嚇他人，致生危害於安全，處有期徒刑壹年陸月；
應執行有期徒刑年肆月，併科罰金新臺幣壹拾萬元，罰金如易服勞役，以新臺幣玖
佰元即銀元佰元折算壹日。
己○○共同未經許可，持有其他可發射子彈具有殺傷力之槍枝，處有期徒刑貳年，併
科罰金新臺幣壹拾萬元，罰金如易服勞役，以新臺幣玖佰元即銀元佰元折算壹日；
又共同以加害生命、身體之事，恐嚇他人，致生危害於安全，處有期徒刑壹年陸月；
應執行有期徒刑年肆月，併科罰金新臺幣壹拾萬元，罰金如易服勞役，以新臺幣玖
佰元即銀元佰元折算壹日。
    事  實
一、戊○○與己○○係兄弟關係，於民國八十九年二月二十三日之前某日，未經許可
    ，共同持有其他可發射子彈具有殺傷力之槍枝二支及子彈三顆，並由己○○負責
    保管。八十九年二月二十三日凌晨二時三十分至四十分許，戊○○飲酒後（未達
    不能安全駕駛程度）駕駛車牌ＣＪ－五六六八號自用小客車，沿臺北市○○○路
    由西向東行駛，途經長安東路二段七十八號前，與車牌號碼Ｈ四－四一七號營業
    小客車因駕車迴轉細故發生爭執，因遭在長安東路六十七號金頻道酒店前排班之
    營業小客車多人包圍，戊○○駕駛之前開車輛車門遭人用腳踢凹陷，戊○○道歉
    後始得脫身離去，為此心有不甘，將上開自用小客車停放在距離約一百五十公尺
    之長安東路、伊通街口，向適巡邏該處之交通員警報案後，遂以電話通知其兄己○○攜帶上開槍枝、子彈前往該處，欲找該名營業小客車駕駛理論。同日凌晨三
    時十分至十五分許，己○○將上開槍枝二支及子彈三顆放置隨身包包內，騎乘車
    牌號碼ＫＺＴ－八八０號重型機車攜往現場後，戊○○、己○○隨即步行至金頻
    道酒店前營業小客車排班處，要求交出適與戊○○發生爭執之營業小客車駕駛，
    因找不到該名營業小客車駕駛，戊○○用腳踹踢其中一輛營業小客車車身，在場
    某年籍姓名不詳之營業小客車駕駛見狀稱「年輕人你這樣會被打」等語，戊○○
    、己○○聞言後大怒，竟另行起意，基於恐嚇之犯意聯絡，由己○○自隨身包包
    中拿出上開二支槍枝，一支槍枝交付予戊○○，己○○自己則手握另一支槍枝，
    共同持有前揭槍枝二把及子彈三顆追躡該名營業小客車駕駛，該名營業小客車駕
    駛乃迅速駕車逃離，戊○○、己○○仍緊追在後，並持上開手槍、子彈朝前方各
    射擊二發子彈、一發子彈，以此加害生命、身體之事，恐嚇該名營業小客車駕駛
    ，致生危害安全，其中一發子彈不慎擊中途經該處，由丁○○所駕駛車牌ＭＮ－
    八八二號營業小客車之右後側行李廂（毀損部分未據告訴）。之後，戊○○、己○○因未能追擊該名營業小客車駕駛始離去，嗣經丁○○報警而查知上情，並於
    丁○○之營業小客車坐椅上扣得已擊發之彈頭一顆及於長安東路二段六十五號前
    之停車格上扣得已擊發之彈殼一顆。
二、案經臺北市政府警察局中山分局報請臺灣臺北地方法院檢察署檢察官偵查起訴。
    理  由
一、訊據被告戊○○、己○○固不否認於右揭時、地戊○○駕駛車牌ＣＪ－五六六八
    號自用小客車與Ｈ四－四一七號營業小客車因駕車細故發生爭執之事實，惟均矢
    口否認有持有槍枝、子彈及開槍射擊之行為，戊○○辯稱伊與其太太乙○○外出
    吃消夜，伊駕駛前開車輛行經長安東路處因細故遭Ｈ四－四一七號營業小客車駕
    駛毀損其駕駛之車輛之左後車門，並遭在場排班之營業小客車駕駛多位包圍，之
    後伊道歉始得離去，伊記下該營業小客車車號後通知其兄己○○、其弟賴勁行到
    場，惟己○○、賴勁行騎乘機車到場後排班營業小客車駕駛均已走掉，當時有交
    通隊員警在場，便交由員警處理，之後己○○、賴勁行騎機車至派出所報案，伊
    先開車送太太回家再至派出所報案，槍擊案發生時伊已在警局，伊未持有槍枝、
    子彈云云；被告己○○辯稱當日凌晨戊○○打電話通知伊說發生車禍，伊立即騎
    乘機車趕往現場，伊到達現場時戊○○及一部廂型警車二位制服警員在場處理，
    之後伊即到派出所報案，槍擊案發生時伊已在警局，伊未持有槍枝、子彈云云。
二、經查：
    （一）被告戊○○駕駛ＣＪ－五六六八號自用小客車行經長安東路二段七十八號
          前，因車輛迴轉問題與一部營業小客車發生衝突，當時有多位在金頻道酒
          店前排班之營業小客車駕駛上前理論，被告戊○○道歉後，營業小客車駕
          駛請其離開，被告戊○○將上開自用小客車往前開約一百五十公尺，在長
          安東路、伊通街口停下撥打行動電話，沒多久警員過來，被告戊○○把警
          員帶至店門口找營業小客車駕駛理論，警員叫被告戊○○回警察局做筆錄
          ，警員離去後，被告戊○○走向上開自用小客車停放處再次撥打行動電話
          ，沒多久，被告己○○騎乘機車過來，被告戊○○帶著被告己○○至營業
          小客車排班處找原先發生爭執之營業小客車駕駛，但因找不到，被告賴勁
          名遂用腳踹其中一部營業小客車車身，有一位營業小客車駕駛說「你這樣
          會被人打」等語，被告戊○○、己○○聽到後即追著該名營業小客車駕駛
          ，被告己○○並從隨身包包中拿出一支黑色短槍交給被告戊○○，自己手
          上亦拿一支黑色短槍，因被追之人上車快速駛離，被告戊○○即往前開槍
          射擊一發、被告己○○亦射擊一發，隨後被告戊○○又追了十幾步後再開
          一槍等情，迭據證人甲○○即當時在案發現場金頻道酒店工作之泊車小弟
          於警詢、偵查中證稱綦詳（見偵查卷第十七頁至第十九頁、第五十一頁至
          第五十三頁），證人甲○○於警詢時亦證述伊在長安東路二段六十五號前
          之停車格拾獲一顆彈殼一詞（見偵查卷第十九頁反面）。又丁○○駕駛車
          牌ＭＮ－八八二號營業小客車行經長安東路、伊通街口，看到二、三人在
          押一個人，好像在吵架，之後從後視鏡看到兩名男子用跑的在後追逐，鄭
          國萬趕快把車開走，行駛差不多十公尺，即聽到槍聲，丁○○更加速駛離
          ，在到達松江路時由後視鏡看已不再追來始停下車查看，發現右後側行李
          廂遭子彈射擊一節，亦經證人丁○○於警訊、偵查、本院審理時證述甚明
          ，並有照片六張在卷可稽（見偵查卷第十五頁、第十六頁、第六十八頁、
          本院九十二年四月十日訊問筆錄）。證人丁○○於警詢中並陳稱在後追逐
          的兩名男子，一名身穿白色上衣、身材稍微肥胖，另一名身穿深色上衣，
          身材較瘦，依衣著及身材經指認被告戊○○、己○○即為在後追逐之人等
          語，在偵訊中復證述追逐到最後的是被告戊○○，是認他的衣服、身材、
          臉型、輪廓等詞（見偵查卷第十六頁反面、第六十八頁），與證人甲○○
          之證詞二者互核相符。再丁○○駕駛之ＭＮ－八八二號營業小客車上扣得
          之彈頭一枚係制式已擊發口徑九ＭＭ銅包衣彈頭，其上具六條右旋來復線
          ，而長安東路二段六十五號前停車格地下發現之彈殼一枚係制式已擊發口
          徑九ＭＭ彈殼，彈底標記為「ＦＣ  ＬＵＧＥＲ９ＭＭ」，復有內政部警
          政署刑事警察局鑑驗通知書一紙在卷可稽，亦與證人丁○○、甲○○證稱
          有人開槍射擊之情節相符。
    （二）本件被告戊○○自承於八十九年二月二十三日凌晨二時三十分至四十分許
          ，其駕駛ＣＪ－五六六八號自用小客車行經長安東路二段七十八號前與Ｈ
          四－四一七號營業小客車駕駛發生爭執，車門遭該營業小客車駕駛踢凹，
          並遭多位排班之營業小客車駕駛包圍，經道歉後始得離去等語；被告賴勁
          百亦供承係經被告戊○○通知發生車禍始到場一詞，均核與證人甲○○上
          開證詞相同。又本院綜觀本件槍擊案件發生之時間，證人丁○○證稱係三
          時十五分許（見偵查卷第十五頁反面），則槍擊案件發生在被告戊○○與
          營業小客車發生爭執之後，二者相距僅約半小時，且地點均在長安東路六
          十七號前營業小客車排班處附近，衡之常情，在深夜之營業小客車排班處
          ，若非有爭執發生，不可能毫無緣由即發生槍擊事件，而被告戊○○與營
          業小客車發生爭執後，遭營業小客車駕駛多人包圍，經道歉後始得離去，
          之後隨即報警處理，其內心之憤怒可想而知，再被告戊○○脫身後，通常
          情形應是離開該處報警處理，並無停留現場之必要，惟被告戊○○未遠離
          而僅將車輛往前行駛約一百五十公尺，且迅速電話通知其兄即己○○到場
          ，此時在酒店前排班之營業小客車仍甚多，以被告二人之人數實無法以之
          相比，足見被告二人應係有把握再發生爭執時得以壓制營業小客車駕駛多
          人不致發生遭包圍無法脫困之情形。是由上開說明相互勾稽以觀，堪認證
          人甲○○於警訊及偵查中證稱被告戊○○以行動電話通知被告己○○到場
          ，並至營業小客車排班處找原先發生爭執之營業小客車駕駛理論，因找不
          到人且被告戊○○用腳踢其中一輛營業小客車車身，遭某位營業小客車駕
          駛稱「年輕人你這樣會被打」等語，故拿出已放在包包內之槍枝射擊等情
          為真實可採。至於證人甲○○於本院審理時雖證稱伊並未親眼看到本件槍
          擊案件之發生，係隔壁之泊車小弟事後告訴伊，伊未在路邊停車格撿到彈
          殼等語（見本院九十二年六月十二日訊問筆錄），惟證人甲○○於警詢、
          偵查中均證述目擊全部槍擊事件發生之過程，並未述及係聽聞他人轉告知
          之情形，且證人甲○○於偵查中已陳稱伊所陳述均為實在，但擔心被告來
          店裡找麻煩，事後有陌生人到店內探聽當天泊車者是何人，請求將作證資
          料保密等語（見偵查卷第五十三頁），於本院審理時經檢察官詰問是不是
          有出庭作證後的人身安全顧忌，證人甲○○更證述「是」一詞，足見證人
          甲○○於本院審理時應係害怕危及其自身安全而不得不為上開迴護被告二
          人之證詞，其於本院審理時之證言自非可採。又證人丁○○於本院審理中
          雖然證述時間久了，有點模糊，可能不記得追逐之人為何人一詞，惟其復
          證稱從後視鏡看追逐之人，其中有一個在伊剎車時距離比較近，好像快追
          到的樣子，伊認得比較清楚，當時在警局依伊所看到的服裝、體型來指認
          嫌犯記憶比較清楚，在警詢、偵訊中之證詞實在，均為據實陳述等語（見
          本院九十二年四月十日訊問筆錄），足認其於警詢、偵訊時之證詞可採，
          自不能以證人丁○○於本院審理時無法確實指認被告等二人即認被告等二
          人無持槍射擊之行為。
    （三）至於被告等雖一再爭執槍擊案件發生時渠等二人已在警局內云云，惟本院
          依被告等之聲請函調臺北市政府警察局中山分局長安東路派出所大門監視
          錄影帶，經該局函覆八十九年二月二十三日凌晨二時五十五分至四時於長
          安東路派出所大門口之監視器只提供監視並無錄影，故無視錄影帶可調閱
          等語，有該局九十二年二月十二日北市警中分刑字第０九二六０五六四七
          ００號函在卷可稽。又證人丙○○即八十九年二月二十三日凌晨於金頻道
          酒店排班之營業小客車駕駛固於本院審理時證述其駕駛之營業小客車，在
          伊通街巷子口轉彎處排班時，僅有伊一部車輛，伊正停下來打電話，就有
          二、三個人把伊圍起來，把伊的大哥大搶走，往長安東路東向西之方向跑
          ，伊就倒車往後面伊通街那邊走，順著伊通街後的公園繞到松江路口，本
          來要回到酒店排班，但是在松江路口就有看到不是伊車行的計程車司機好
          像聽到有槍聲，伊就停下來看發生什麼事，因為伊的手機被搶，所以就一
          起到警局報案，伊從新店回來時最後一次看錶是在新店，時間二時十分，
          從新店回來到排班大概不到二十分鐘，在巷子口停下來不到一分鐘就打電
          話，被搶時間距離打電話時間不到一分鐘，倒車時間不到一分鐘，繞過公
          園到松江路大約二、三分鐘，在松江路口停下至離開報案時間約十分鐘，
          從松江路到警局大概三分鐘等語（見本院九十二年六月十二日訊問筆錄）
          ，被告等之選任辯護人亦為被告等辯護稱丙○○開車到松江路之時間應在
          二時三十五分至四十分之間，在松江路口時即已有排班之其他計程車司機
          跟他說那邊有事情發生，足見槍擊案之發生時間應在二時四十分之前，而
          非三時十五分，被告戊○○於該時段之後與排班計程車發生糾葛，警方遂
          順勢故將槍擊時間延時三時十五分，並將被告等充為槍擊者至為顯然等語
          。惟查，證人丙○○於警詢時陳述：於０２時５５分返回長安東路二段排
          班時即有乙名男子戊○○報警供稱與排班之計程車中一部營小客車（車號
          Ｈ４－４１７）發生糾紛並遭該部營小客車駕駛毀損車門，然經警方到場
          處理時，我告知警方該部營小客車（車號Ｈ４－４１７）約同時返回長安
          東路二段之排班地點，並未看見該小客車駕駛和戊○○發生糾紛或毀損車
          門之情形，然當警方請報案人戊○○至派出所處理時，而一見警方離去後
          ，我於現場正好行動電話響起並接起電話但卻遭戊○○誤以我要通風報信
          而遭受戊○○等人強行將我圍住，並奪走我的行動電話後自行離去，當賴
          勁名等人將我放開往長安東路東往西方向追逐，可能追逐人或車，我即倒
          車往伊通公園方向離去等語（見偵查卷第九頁反面），則依證人丙○○之
          上開證詞可知，丙○○係於凌晨二時五十五分始返回金頻道酒店排班，並
          非如其於本院審理時所證述最後一次看錶在新店，時間為二時十分，回到
          酒店不到二十分鐘。又丙○○返回酒店或其手機被搶之時均尚未發生槍擊
          案，當日凌晨二時五十五分許猶為員警到場處理被告戊○○指稱遭營業小
          客車毀損其車輛案件之時間，嗣後警員離去始發生手槍被搶及追逐情事，
          故以其於警詢之陳述推算，槍擊案發生之時間應在凌晨三時之後，與證人
          丁○○證述凌晨三時十五分發生駕駛之車輛遭人開槍射擊之情節一致，是
          證人丙○○於本院審理時之證詞顯非足採。至於證人乙○○即被告戊○○
          之妻雖於本院審理時證述伊與戊○○二人吃消夜回家，在長安東路與一輛
          計程車發生爭執，有七、八個排班司機圍上來，戊○○打電話給哥哥，叫
          他們過來，戊○○向他們說對不起時，剛好有一輛巡邏車過來，問怎麼回
          事，怎麼這麼多人，戊○○告訴他情形，警察說這種事屬於事故，要回警
          察局做筆錄，戊○○就開車載伊先回家，伊住處在建國北路上，就在前面
          而已，伊下車按電鈴，把情形告訴伊公公，伊回到家時間是二點五十幾分
          ，圍的時間大概是二點半至二點三十五分，伊告訴伊公公後，伊公公換完
          衣服就走了，伊聽到伊公公開門出去的聲音時間是三點等語，證人庚○○
          即被告等之父親亦證述伊聽聞乙○○所述之情形，即到派出所去，從家裡
          出發時間不到三點，到派出所大概五分鐘，在派出所內看三個兒子坐在那
          邊等，等了半個小時，有一個警察上來說你兒子有開槍，叫我要交一個出
          來，沒有的話就三個就要送，然後一個警察來聞我兒子的手，說有開槍就
          有火藥味，我說那送去鑑定，他聞了之後，說沒有火藥味不用鑑定，我就
          陪著我兒子到分局去，到分局大約十點多等詞（均見本院九十二年四月十
          日訊問筆錄），然上開二位證人，一為被告戊○○之妻子，一為被告賴勁
          名、己○○之父親，渠等為被告等之至親，所為證詞自為迴護被告等二人
          ，相較於證人丁○○、甲○○等人與被告等並未熟識，且無任何親情或仇
          恨關係而言，以後者之證詞較為真實，是被告等前開辯稱及辯護人之辯護
          應非可採。
    （四）綜上所述，本件事證已臻明確，被告等犯行均堪予認定，應依法論科。
三、核被告戊○○、己○○所為，均係犯槍砲彈藥刀械管制條例第十一條第四項、第
    十二條第四項、刑法第三百零五條恐嚇致生危害安全罪。公訴人起訴就被告等二
    人持有槍枝部分雖認被告等二人係涉犯槍砲彈藥刀械管制條例第七條第四項之罪
    嫌，惟本件並未扣得槍枝，證人甲○○僅證述所看到之二支槍枝係黑色短枝，均
    無法得知被告等二人持有之二支槍枝之型式，然由該二支槍枝可擊發口徑九ＭＭ
    制之式子彈，並造成丁○○之營業小客車右後側行李廂有穿孔之痕跡，足見該二
    枝槍枝具有殺傷力，雖無法遽認係槍砲彈藥刀械管制條例第七條至第十條之槍枝
    ，惟應符合槍砲彈藥刀械管制條例第十一條所規定之其他可發射子彈具有殺傷力
    之槍枝，是本院在事實同一性之範圍內，爰就此部分變更起訴法條為槍砲彈藥刀
    械管制條例第十一條第四項。又公訴人起訴書已述及被告等二人持槍射擊之犯罪
    事實，所犯法條固未論及刑法第三百零五條部分，然已經蒞庭之公訴人到庭補充
    陳述，附此敘明。本件被告戊○○與營業小客車發生爭執後，隨即撥打行動電話
    通知被告己○○到場，時間不到半小時，被告己○○即持上開二支槍枝及子彈三
    顆到場，若非該槍枝、子彈已為被告等二人所持有，焉有如此迅速即可得之，再
    由被告戊○○、己○○在聽聞營業小客車駕駛稱年輕人你這樣會被打後，被告己○○隨即從包包中將上開槍枝、子彈取出，並交予被告戊○○，而被告戊○○亦
    毫無遲疑即接手開槍射擊，並未疑質被告己○○為何會有此槍枝，或有不會使用
    該槍枝之情形，益徵該二支槍枝與子彈應係被告等二人共同持有。是被告等二人
    就持有其他可發射子彈具有殺傷力之槍枝、持有具殺傷力之子彈及恐嚇致生危害
    安全犯行，有犯意聯絡及行為分擔，均為共同正犯。被告等二人以一持有其他可
    發射子彈具有殺傷力之槍枝二支，制式子彈三顆行為而觸犯未經許可持有其他可
    發射子彈具殺傷力之槍枝罪及未經許可持有子彈罪之二罪名，為想像競合犯，均
    應從一重之未經許可持有其他可發射子彈具殺傷力之槍枝罪處斷。再按未經許可
    持有槍、彈，一經持有即成立犯罪；至其持有之繼續乃行為之繼續，俟持有行為
    終了為止，僅屬一個持有行為，不得割裂論罪。若以之犯他罪，兩罪間之關係如
    何，應視開始持有之原因為斷。如早已非法持有槍彈，後另起意犯罪；或意圖犯
    甲罪而持有槍、彈，卻持以犯乙罪，均應以數罪併罰論處，必因意圖犯某罪而持
    有槍、彈，後果以之犯該罪，兩罪間始有牽連犯之適用（最高法院九十年臺上字
    第一Ｏ三五號判決意旨參照）。被告等二人持有槍、彈之初並無預見日後發生本
    件爭執而作為恐嚇之用，渠等所犯之未經許可持有其他可發射子彈具殺傷力之槍
    枝罪及恐嚇罪二罪間，均犯意各別，行為互殊，應予分論併罰。爰審酌槍砲、彈
    藥均屬高度危險之物品，非經主管機關許可不得擅自持有，以維社會大眾安全，
    被告等二人無故持有上開槍彈，未繳交治安機關，嚴重危害社會安全，且僅因細
    故，即持槍恐嚇他人，影響社會安全甚鉅，犯後猶否認犯行，及其品行、犯罪之
    動機、目的、手段、生活狀況、智識程度等一切情狀，各量處如主文所示之刑，
    並就罰金部分併諭知易服勞役之折算標準。
四、扣案之彈頭及彈殼各一顆，應均已擊發，已失其違禁物之性質，爰不宣告沒收，
    附此敘明。
據上論斷，應依刑事訴訟法第二百九十九條第一項前段、第三百條，槍砲彈藥刀械管
制條例第十一條第四項、第十二條第四項，刑法第十一條前段、第二十八條、第三百
零五條、第五十五條、第五十一條第五款、第四十二條第二項，罰金罰鍰提高標準條
例第二條，現行法規所定貨幣單位折算新臺幣條例第二條，判決如主文。
本案經檢察官葉惠燕到庭執行職務。
中    華    民    國      九十二      年    七    月      二十三        日
                                      臺灣臺北地方法院刑事第八庭
                                          法  官  鄭  佾  瑩
右正本證明與原本無異。
如不服本判決，應於判決送達後十日內向本院提出上訴狀（應抄附繕本）。告訴人或
被害人如對於本判決不服者，應具備理由請求檢察官上訴，其上訴期間之計算係以檢
察官收受判決正本之日期為準。
                                          書記官  何  適  熹
中    華    民    國      九十二      年    八    月        十八        日
附錄本案論罪科刑法條：
槍砲彈藥刀械管制條例第十一條：
未經許可，製造、販賣或運輸第四條第一項第一款所稱其他可發射金屬或
子彈具有殺傷力之各式槍砲者，處五年以上有期徒刑，併科新臺幣一千萬
元以下罰金。
未經許可，轉讓、出租或出借前項所列槍砲者，處三年以上十年以下有期
徒刑，併科新臺幣七百萬元以下罰金。
意圖供自己或他人犯罪之用，而犯前二項之罪者，處無期徒刑或七年以上
有期徒刑，併科新臺幣一千萬元以下罰金。
未經許可，持有、寄藏或意圖販賣而陳列第一項所列槍砲者，處一年以上
七年以下有期徒刑，併科新臺幣七百萬元以下罰金。
第一項至第三項之未遂犯罰之。
槍砲彈藥刀械管制條例第十二條：
未經許可，製造、販賣或運輸子彈者，處一年以上七年以下有期徒刑，併
科新台幣五百萬元以下罰金。
未經許可，轉讓、出租或出借子彈者，處六月以上五年以下有期徒刑，併
科新台幣三百萬元以下罰金。
意圖供自己或他人犯罪之用，而犯前二項之罪者，處三年以上十年以下有
期徒刑，併科新台幣七百萬元以下罰金。
未經許可，持有、寄藏或意圖販賣而陳列子彈者，處五年以下有期徒刑，
併科新台幣三百萬元以下罰金。
第一項至第三項之未遂犯罰之。
刑法第三百零五條：
以加害生命、身體、自由、名譽、財產之事恐嚇他人，致生危害於安全者，處二年以
下有期徒刑、拘役或三百元以下罰金。


司法院資訊處製作；財團法人民間司法改革基金會備份。
